臺灣臺北地方法院民事簡易判決
110年度北簡字第14812號
原      告  廖銘德  
被      告  王廖素霞



上列當事人間請求給付款項事件，本院於中華民國111年4月28日
言詞辯論終結，本院判決如下︰
    主      文
被告應給付原告新臺幣貳拾捌萬元，及自民國一百一十年六月二
日起至清償日止，按週年利率百分之五計算之利息。
訴訟費用新臺幣貳仟玖佰捌拾元由被告負擔。
本判決得假執行。但被告如以新臺幣貳拾捌萬元為原告預供擔保
，得免為假執行。
    事實及理由
一、原告主張：被告於民國108年9月30日簽名交付原告之承諾書
    上載明當日交付原告新臺幣(下同)48萬元，尚欠28萬元未給
    付。惟經原告屢次追討，被告均置之不理，爰依法提起本件
    訴訟等語。並聲明：被告應給付原告28萬元，及自本件支付
    命令送達之翌日起至清償日止，按週年利率5%計算之利息。
二、被告則以：承諾書中餘額28萬元部分，早已因原告長年占有
    使用被告之建物及土地，而以相當於房租、地租之方式予以
    扣抵。原告現住處已居住約30餘年，而該住處坐落之土地(
    文山區實踐段三小段0000-0000地號)自土地登記謄本可知被
    告自82年6月即取得151/55944之權利範圍，又於104年12月
    取得151/55944之權利範圍，共計取得302/55944之權利範圍
    ，實際佔該建物所據土地持1/3。又原告現住處之建物，於1
    00年10月即屬被告之女兒王瑜芳所有，並於108年1月方以買
    賣為登記原因移轉予原告之2個女兒。因此，原告既長期占
    有使用被告及被告女兒所有之土地及建物，依一般社會經驗
    法則，縱無明示，既於提起本訴前從未另行請求與主張
　　，亦應可推知兩造早已因建物及土地之占有使用關係而有債
    務相互抵銷之合意。若原告表明兩造實無抵銷債務之合意，
    則被告即向原告請求仍在時效範圍內之租金，自106年4月至
    108年1月，共計22個月，再以當地同條件建物之租金每月行
    情約為25,000元，則房地租金共55萬元。又於108年2月至今
    ，因建物已移轉予原告2個女兒，故僅計算地租，依土地法
    第97條第1項之規定，又憑稅捐稽徵處之課稅明細表，被告
    所有之土地持分，目前課稅地價為409,504元，則每年租金
    得以40,960元計之。108年2月計算至今111年3月，共37個月
    ，地租之租金應為126,293元(計算式：40,960/12x37=
　　126,293)，故被告有676,293元之房、地租金債權可向原告
    主張抵銷，已超過原告主張之28萬元等語，資為抗辯。並聲
    明：原告之訴駁回。
三、原告主張被告簽署承諾書予原告，被告已於108年9月30日給
    付原告48萬元，尚有28萬元未給付等情，業據原告提出承諾
    書影本乙紙在卷可稽(見本院110年司促字第8584號卷第7頁
　　)，並為被告所不爭執，原告主張之前揭事實，自堪信為真
    實。
四、被告雖辯稱：其對原告有676,293元之房、地租金債權可主
    張抵銷，已超過原告主張之28萬元云云，惟為原告否認，辯
    稱：被告所稱各項情節均非事實，且被告所提原告不當得利
    應給付租金乙節，業經本院110年度訴字第6709號判決被告
    敗訴在案，自不得資為抗辯等語。經查，被告前以原告無權
    占有坐落臺北市○○區○○段0○段○000地號之土地及門牌號碼臺
    北市○○區○○路0段000巷00號2樓之房屋、臺北市○○區○○路0段
    000號房屋（下稱系爭房地）為由，而請求原告給付相當於
    不當得利之租金708,000元，經本院以被告未舉證證明原告
    有何無權占用系爭房地之情，而判決被告敗訴等情，業據原
    告提出本院110年度訴字第6709號判決影本在卷可稽（見本
    院卷第147頁至第151頁），而被告於本案中亦未予以舉證，
    是其抵銷之抗辯，並不可採。
五、從而，原告提起本件訴訟，請求被告給付原告28萬元，及自
    本件支付命令送達之翌日即110年6月2日起至清償日止，按
    週年利率5%計算之利息，為有理由，應予准許。
六、本件事證已臻明確，兩造其餘之攻擊或防禦方法及未經援用之證據，經本院斟酌後，認為均不足以影響本判決之結果，爰不逐一詳予論駁，併予敘明。　　　　　　　　　　
七、本件係就民事訴訟法第427條適用簡易程序所為被告敗訴之
    判決，依同法第389條第1項第3款規定，應依職權宣告假執
    行。並依同法第392條第2項規定，依職權宣告被告於預供擔
    保後，得免為假執行。
八、訴訟費用負擔之依據：民事訴訟法第78條。本件訴訟費用額
    ，依後附計算書確定如主文所示金額。
中　　華　　民　　國　　111 　年　　5 　　月　　13　　日
　　　　　　　  　       臺北簡易庭　
　　　　　　　　　            法　    官　郭美杏
以上正本係照原本作成。
如不服本判決，應於判決送達後20日內向本院（臺北市○○○路
0 段000 巷0 號）提出上訴狀。（須按他造當事人之人數附繕本
）。如委任律師提起上訴者，應一併繳納上訴審裁判費。
中　　華　　民　　國　　111 　年　　5 　　月　　13　　日
            　　　　　　　　　書　記　官  林玗倩
計　　算　　書
項　　　　目             金　額（新臺幣）     　　備　註
第一審裁判費   　 　　   2,980元
合　　　　計　　　       2,980元